【裁判字號】    94,上訴,2439
【裁判日期】    970227
【裁判案由】    貪污等
【裁判全文】
臺灣高等法院臺中分院刑事裁定        94年度上訴字第2439號
上  訴  人  臺灣高等法院臺中分院檢察署檢察官
被      告  甲○○
上列上訴人因被告甲○○違反政府採購法案件，對於本院中華民
國96年12月20日所為第二審判決（94年度上訴字第2439號）提起
上訴，關於被告甲○○被訴違反政府採購法第87條第5項之罪部
分，本院裁定如下：
    主  文
上訴（關於甲○○被訴違反政府採購法第八十七條第五項之罪部
分）駁回。
    理  由
一、按原審法院（指第二審法院）認為上訴不合法律上之程式或
    法律上不應准許或其上訴權已經喪失者，應以裁定駁回之。
    但其不合法律上之程式可補正者，應定期間先命補正，刑事
    訴訟法第三百八十四條定有明文。又按刑事訴訟法第三百七
    十六條所列各罪之案件，經第二審判決者，不得上訴於第三
    審法院，刑事訴訟法第三百七十六條亦有明文規定。
二、次按，上訴得對於判決之一部為之；未聲明為一部者，視為
    全部上訴，刑事訴訟法第三百四十八條第一項定有明文。本
    件被告甲○○經檢察官提起公訴，認為涉犯刑法第二百十六
    條、第二百十三條及政府採購法第八十七條第五項之罪嫌，
    經本院審理結果認被告甲○○違反政府採購法第八十七條第
    五項部分，罪證不足，維持原審無罪之判決而駁回檢察官之
    上訴，檢察官不服提起第三審上訴，因上訴書並未聲明就被
    告甲○○違反政府採購法第八十七條第五項部分不提起上訴
    之意旨（見檢察官九十七年一月二日聲明上訴書），依前揭
    說明，被告甲○○被訴違反政府採購法第八十七條第五項部
    分亦在上訴範圍，先予敘明。
三、經查，案件是否屬於刑事訴訟法第三百七十六條所列各罪之
    範圍，依司法院大法官釋字第六十號解釋，應視當事人在第
    二審言詞辯論終結前是否業已爭執為準，倘於第二審言詞辯
    論終結前，未就起訴法條有所爭執，而按起訴及第二審判決
    認定之事實，又非顯然不屬於刑事訴訟法第三百七十六條所
    列各罪之案件，既經第二審判決，即告確定，不得上訴於第
    三審法院（參照最高法院九十六年度台上字第五六一七號判
    決）。檢察官上訴理由書之上訴意旨雖指稱被告甲○○被訴
    違反政府採購法第八十七條第五項之罪嫌部分，與被告甲○
    ○被訴偽造文書之行為間，具有刑法修正前牽連犯之關係，
    為裁判上一罪等語（見檢察官九十七年一月二十九日上訴理
    由書第五頁第十一、十二頁），而併予提起上訴。惟查，本
    件依檢察官起訴書犯罪事實欄及證據並所犯法條欄，記載被
    告甲○○分別犯刑法第二百十六條、第二百十三條及政府採
    購法第八十七條第五項之罪嫌，所犯二罪間，犯意各別，罪
    名互異，應予分論併罰（見檢察官起訴書第二十四至二十六
    頁），經原審審理結果，原審認被告甲○○被訴違反政府採
    購法第八十七條第五項之罪嫌部分，犯罪不能證明，而諭知
    無罪之判決，本院審理結果認被告甲○○違反政府採購法第
    八十七條第五項部分，罪證不足，維持原審無罪之判決而駁
    回檢察官之上訴。依本院九十六年十一月二十二日審判筆錄
    記載，本院審判長請檢察官陳述上訴要旨時，檢察官答稱如
    原審檢察官上訴書所載（見本院卷三第一四六頁），而原審
    檢察官提起第二審上訴之上訴書，就被告甲○○被訴犯刑法
    第二百十六條、第二百十三條及政府採購法第八十七條第五
    項之罪嫌，二罪間之關係為數罪併罰或牽連犯之關係，對此
    部分並未加以爭執（見本院卷一第八、九頁原審檢察官上訴
    書）；又本院九十六年十一月二十二日審判期日，審判長諭
    知本件調查證據完畢，開始辯論，請檢察官論告時，檢察官
    亦僅答稱：「請依法判決」（見本院卷三第一八六頁）。亦
    即檢察官在本院第二審言詞辯論終結前，對被告甲○○被訴
    犯刑法第二百十六條、第二百十三條及政府採購法第八十七
    條第五項之罪嫌，二罪間之關係為數罪併罰，始終並無爭執
    ，亦未曾主張被告甲○○被訴違反政府採購法第八十七條第
    五項之罪嫌，係非屬刑事訴訟法第三百七十六條所列之罪，
    依前揭說明，被告甲○○被訴違反政府採購法第八十七條第
    五項之罪嫌部分，核屬刑事訴訟法第三百七十六條第一款之
    案件，既經本院第二審判決，自不得上訴於第三審法院。檢
    察官於提起第三審上訴之上訴理由書始改稱被告甲○○被訴
    違反政府採購法第八十七條第五項之罪嫌部分，與被告甲○
    ○偽造文書之行為間，具有刑法修正前牽連犯之關係，復對
    被告甲○○被訴違反政府採購法第八十七條第五項之罪嫌部
    分提起第三審上訴，顯為法所不許，其就該部分之上訴為不
    合法，應由本院依刑事訴訟法第三百八十四條前段之規定裁
    定駁回之。
四、又被告甲○○犯明知為不實之事項，而登載於職務上所掌之
    公文書罪部分，經本院判處有期徒刑一年三月，減為有期徒
    刑七月又十五日，此部分經檢察官及被告甲○○於法定期間
    內分別提起上訴，應由本院另行送請最高法院審理，併此敘
    明。
中    華    民    國    97    年    2     月    27    日
            刑事第十一庭  審判長法  官  陳  朱  貴
                                法  官  郭  同  奇
                                法  官  胡  文  傑
上列正本證明與原本無異。
檢察官得抗告。被告不得抗告。
如不服本裁定，應於裁定送達後五日內向本院提出抗告狀。
                                書記官  蔡  嘉   萍
中    華    民    國    97    年    2    月    29    日


司法院資訊處製作；財團法人民間司法改革基金會備份。
